nb: Skjønnhet og helse > Helsestell > Støtter og seler > Ryggseler: Korsryggstøttebelter; Sakroiliakabelter
pl: Zdrowie i uroda > Opieka zdrowotna > Usztywniacze ortopedyczne i stabilizatory > Pasy lędźwiowe: Pasy lędźwiowe; Pasy krzyżowo-biodrowe
cs: Zdraví a krása > Zdravotní péče > Bandáže a ortézy > Zádové ortézy: Bederní pásy; Sakroiliakální pásy
it: Salute e bellezza > Salute > Sostegni e tutori > Tutori per schiena: Cinture di supporto lombare; Cinture sacroiliache
pt-PT: Saúde e beleza > Cuidados de saúde > Apoios e próteses > Próteses para as costas: Cintas de suporte lombar; Cintas sacroilíacas
pt-BR: Saúde e beleza > Cuidados com a saúde > Suportes e aparelhos ortodônticos > Aparelhos para as costas: Cintos de suporte lombar; Cintos sacroilíacos
th: สุขภาพและความงาม > การดูแลสุขภาพ > ที่สนับสนุนและกายอุปกรณ์ > เข็มขัดพยุงหลัง: เข็มขัดพยุงหลังส่วนล่าง; เข็มขัดพยุงกระดูกเชิงกราน
fr: Santé et beauté > Santé > Accessoires de maintien et attelles > Attelles dorsales: Ceintures de soutien lombaire; Ceintures sacro-iliaques
hu: Egészség és szépség > Egészségügyi ellátás > Tartók és merevítők > Hátsó merevítők: Deréktámaszövek; Keresztcsonti övek
ru: Красота и здоровье > Медицинские товары > Бандажи и ортезы > Ортопедические корсеты: Поясничные поддерживающие пояса; Крестцово-подвздошные пояса
ja: 美容・健康 > ヘルスケア > サポーター・固定装具 > バックブレース: 腰部サポートベルト; 仙腸関節ベルト
fi: Terveys ja kauneus > Terveydenhoito > Tuet ja kannattimet > Selkätuet: Lannetukilannevyö; SI-nivelen tukivyö
ro-RO: Sănătate și frumusețe > Îngrijirea sănătății > Suporturi și orteze > Orteze pentru spate: Centuri de suport lombar; Centuri sacroiliace
tr: Sağlık ve Güzellik > Sağlık Bakım > Destek ve Bilezikler > Sırt Destekleri: Lomber Destek Kemerleri; Sakroiliak Kemerleri
vi: Sức khỏe và sắc đẹp > Chăm sóc sức khỏe > Đai quấn và sản phẩm nâng đỡ > Đai hỗ trợ lưng: Đai hỗ trợ thắt lưng; Đai xương cùng
en: Health & Beauty > Health Care > Supports & Braces > Back Braces: Lumbar Support Belts; Sacroiliac Belts
nl: Gezondheid en persoonlijke verzorging > Gezondheidszorg > Orthopedische hulpmiddelen > Orthopedische hulpmiddelen voor de rug: Lumbale ondersteuningsbanden; Sacroiliacale banden
ko: 건강/미용 > 건강 관리 > 지지대/보조기 > 허리 보조기: 요추 지지 벨트; 천골 벨트
zh-CN: 保健/美容/卫生/护理 > 医疗保健 > 医用固定带 > 背部支架: 腰部支撑带; 骶髂关节带
sl-SI: Zdravje in lepota > Zdravje > Opornice in oporniki > Opornice za hrbet: Ledveni podporni pasovi; Sakroiliakalni pasovi
hr-HR: Zdravlje i ljepota > Briga za zdravlje > Steznici i ortoze > Ortoze za leđa: Lumbalni pojasevi; Sakroilijakalni pojasevi
da: Sundhed og skønhed > Sundhedspleje > Støtter og skinner > Rygbøjler: Lændestøttebælter; Sacroiliac-bælter
de: Gesundheit & Schönheit > Gesundheitspflege > Stützen & Bandagen > Rückenorthesen: Lendenstützgurte; Iliosakralgürtel
sv: Skönhet och hälsa > Hälsovård > Ortoser och stödbandage > Ryggstöd: Ländryggsstödsbälten; Sakroiliakabälten
el: Υγεία & ομορφιά > Φροντίδα υγείας > Υποστηρίγματα & νάρθηκες > Νάρθηκες πλάτης: Ζώνες οσφυϊκής στήριξης; Ζώνες ιερολαγόνιας
lt-LT: Sveikata ir grožis > Sveikatos priežiūra > Movos ir įtvarai > Nugaros įtvarai: Juosmens atramos diržai; Kryžmens ir dubens diržai
es: Salud y belleza > Cuidado de la salud > Artículos ortopédicos y de soporte > Tirantes para la espalda: Cinturones de soporte lumbar; Cinturones sacroilíacos
sk-SK: Zdravie a krása > Starostlivosť o zdravie > Bandáže a ortézy > Chrbtové ortézy: Bedrové podporné pásy; Sakroiliakálne pásy
bg-BG: Здраве и красота > Грижа за здравето > Опори и шини > Колани за гръб: Лумбални опорни колани; Колани за сакрална област
zh-TW: 保健與美容 > 健康照護 > 護具/束具 > 背部支架: 腰部支撐帶; 薦髂關節帶